臺灣橋頭地方法院民事判決
111年度訴字第743號
原      告  高雄銀行股份有限公司

法定代理人  陳勇勝  
訴訟代理人  李世強  
            丁振益  
被      告  許建安即昱浚商行


上列當事人間請求清償借款事件，本院於民國111年10月20日言
詞辯論終結，判決如下：    
    主  文
被告應給付原告新臺幣捌拾肆萬叁仟柒佰玖拾貳元，及如附表一
所示之利息、違約金。
原告其餘之訴駁回。
訴訟費用新臺幣玖仟貳佰伍拾元由被告負擔。   
    事實及理由
一、原告主張：被告自民國108年10月9日起陸續向伊借用如附表
    一所示7筆借款，合計新臺幣(下同)150萬元，兩造約定借款
    期間如附表一所示，被告並應按月攤還各筆借款之本息，利
    率按各紙放款借據之約定，有被告簽署之約定書及放款借據
    可證。詎被告就附表一編號1至7所示各筆借款依序自111年4
    月9日、同年6月9日、同年4月28日、同年3月26日、同年6月
    26日、同年4月11日、同年6月11日起未依約償還，經伊向被
    告催討未果。依前開約定書第5條第1項第1款約定，任何一
    宗債務不依約清償本金時，無須由伊事先通知或催告，視為
    全部到期，被告對伊所負如附表一所示之借款債務，已全部
    到期，被告迄今尚積欠借款本金合計843,792元及如附表所
    示之利息、違約金未清償等語，爰依消費借貸法律關係，求
    為判決：被告應給付原告843,792元，及如附表所示之利息
    、違約金。
二、被告則謂：伊有簽署原告提出之放款借據及約定書，伊承認
    有向被告借用如附表一所示之借款，伊就各筆借款在原告上
    開所述之日期之後即未清償等語。
三、得心證之理由：
　　㈠按消費借貸者，謂當事人一方移轉金錢或其他代替物之所
      有權於他方，而約定他方以種類、品質、數量相同之物返
      還之契約，民法第474條第1項定有明文。次按按給付有確
      定期限者，債務人自期限屆滿時起，負遲延責任；遲延之
      債務，以支付金錢為標的者，債權人得請求依法定利率計
      算之遲延利息。但約定利率較高者，仍從其約定利率；當
      事人得約定債務人於債務不履行時，應支付違約金，民法
      第229條第1項、第233條第1項、第250條第1項分別定有明
      文。
    ㈡查原告主張之上揭事實，業據其提出與所述相符之放款借
      據、約定書及放款客戶授信明細查詢單等件為證（本院卷
      第17至62頁），且為被告到庭所是認(本院卷第129、131
      頁)，堪認原告之主張屬實。從而，原告依消費借貸法律
      關係，請求被告給付如主文第1項所示之本金及利息、違
      約金，即屬有據，而應准許。另按稱以上、以下、以內者
      ，俱連本數或本刑計算，刑法第10條第1項定有明文，民
      法雖無相類之規定，然基於法律一致性原則，且衡情亦無
      特別排除必要，是應認民事事件所稱之以上，仍包含本數
      。查原告於其所提出之附表記載請求違約金之期間為「自
      ○年○月○日起逾期六個月以內者，依上開利率之一成計付
      違約金；逾期六個月以上者，依上開利率之二成計付違約
      金」等語，其後段請求依利息之利率二成計算之違約金其
      起算始期為「逾期六個月『以上』者」，依上說明，因「以
      上」一詞俱連本數計算，係指自逾期6個月之該月末日起
      算，即與原告請求被告給付逾期在6個月以內以利息之利
      率一成計算之違約金之末日有重複請求之情形，故就原告
      請求按利息之利率二成計算違約金部分，應駁回其於附表
      所載之始日(即逾期六個月之該月末日)之請求。
四、綜上所述，原告依消費借貸法律關係，請求被告給付如主文
    第1項所示之本金及利息、違約金，為有理由，應予准許；
    逾此範圍之請求，則無理由，應予駁回。
五、本院併依職權確定本件訴訟費用額為9,250元（即第一審裁
    判費），由被告負擔。
六、本件事證已臻明確，兩造其餘攻防方法及所提證據，經本院
    審酌後，認均不足以影響本判決之結果，爰不逐一論敘。
七、據上論結，本件原告之訴為一部有理由，一部無理由，依民
    事訴訟法第79條，判決如主文。 　
中　　華　　民　　國　　111 　年　　10　　月　　27　　日
                  民事第二庭法　官　許慧如　　　　　
附表一：
編號 原借款本金 （新臺幣） 積欠本金 （新臺幣） 借款期間 （民國） 利  息 違  約  金 1 285,000元 48,898元 自108年10月9日起至111年10月9日止 自民國111年4月9日起至清償日止，按年息2.545％計算之利息。 自民國111年5月10日起至清償日止，逾期在6個月以內者，按左列利息利率之10％，逾期超過6個月者，按左列利息利率之20％計算之違約金。 2 15,000元 1,711元 自108年10月9日起至111年10月9日止 自民國111年6月9日起至清償日止，按年息2.545％計算之利息。 自民國111年7月10日起至清償日止，逾期在6個月以內者，按左列利息利率之10％，逾期超過6個月者，按左列利息利率之20％計算之違約金。 3 500,000元 271,481元 自109年5月20日起至112年5月20日止 自民國111年4月28日起至清償日止，按年息2.05％計算之利息。 自民國111年5月29日起至清償日止，逾期在6個月以內者，按左列利息利率之10％，逾期超過6個月者，按左列利息利率之20％計算之違約金。 4 475,000元 337,452元 自109年9月26日起至114年9月26日止 自民國111年3月26日起至清償日止，按年息2.25％計算之利息。 自民國111年4月27日起至清償日止，逾期在6個月以內者，按左列利息利率之10％，逾期超過6個月者，按左列利息利率之20％計算之違約金。 5 25,000元 16,525元 自109年9月26日起至114年9月26日止 自民國111年6月26日起至清償日止，按年息2.375％計算之利息。 自民國111年7月27日起至清償日止，逾期在6個月以內者，按左列利息利率之10％，逾期超過6個月者，按左列利息利率之20％計算之違約金。 6 190,000元 159,651元 自110年6月11日起至115年6月11日止 自民國111年4月11日起至清償日止，按年息2.25％計算之利息。 自民國111年5月12日起至清償日止，逾期在6個月以內者，按左列利息利率之10％，逾期超過6個月者，按左列利息利率之20％計算之違約金。 7 10,000 8,074元 自110年6月11日起至115年6月11日止 自民國111年6月11日起至清償日止，按年息2.25％計算之利息。 自民國111年7月12日起至清償日止，逾期在6個月以內者，按左列利息利率之10％，逾期超過6個月者，按左列利息利率之20％計算之違約金。  合計： 1,500,000元 合計： 843,792元    
以上正本係照原本作成。
如對本判決上訴，須於判決送達後20日內向本院提出上訴狀。如
委任律師提起上訴者，應一併繳納上訴審裁判費。
中　　華　　民　　國　　111 　年　　10　　月　　27　　日
                            書記官　方柔尹